【裁判字號】    99,上訴,830
【裁判日期】    990518
【裁判案由】    違反毒品危害防制條例
【裁判全文】
臺灣高等法院高雄分院刑事判決         99年度上訴字第830號
上  訴  人
即  被  告  甲○○
上列上訴人因違反毒品危害防制條例案件，不服臺灣高雄地方法
院99年度訴字第178 號中華民國99年3 月23日第一審判決（起訴
案號：臺灣高雄地方法院檢察署98年度毒偵字第6302號），提起
上訴，本院判決如下：
     主  文
上訴駁回。
     理  由
一、按「不服地方法院之第一審判決而上訴者，應向管轄第二審
    之高等法院為之。上訴書狀應敘述具體理由。上訴書狀未敘
    述上訴理由者，應於上訴期間屆滿後20日內補提理由書於原
    審法院。逾期未補提者，原審法院應定期間先命補正」、「
    第二審法院認為上訴書狀未敘述理由或上訴有第362 條前段
    之情形，應以判決駁回之。但其情形可以補正而未經原審法
    院命其補正者，審判長應定期間先命補正」，民國96年7 月
    4 日修正公布、同年月6 日施行之刑事訴訟法第361 條、第
    367 條分別定有明文。職是，不服地方法院之第一審判決而
    上訴者，其上訴書狀應敘述具體理由，至於上訴理由是否具
    體，係屬第二審法院審查範圍，則不在命補正之列，此參照
    上開條文之修正理由自明。
二、再所稱具體理由，係指須就不服之判決為具體之指摘而言，
    如僅泛稱原判決認事用法不當或採證違法、判決不公等，均
    非具體理由（法院辦理刑事訴訟案件應行注意事項第162 點
    參照）。復按「所謂具體理由，必係依據卷內既有訴訟資料
    或提出新事證，指摘或表明第一審判決有何採證認事、用法
    或量刑等足以影響判決本旨之不當或違法，而構成應予撤銷
    之具體事由，始克當之（例如：依憑證據法則具體指出所採
    證據何以不具證據能力，或依憑卷證資料，明確指出所為證
    據證明力之判斷如何違背經驗、論理法則）；倘僅泛言原判
    決認定事實錯誤、違背法令、量刑失之過重或輕縱，而未依
    上揭意旨指出具體事由，或形式上雖已指出具體事由，然該
    事由縱使屬實，亦不足以認為原判決有何不當或違法者（例
    如：對不具有調查必要性之證據，法院未依聲請調查亦未說
    明理由，或援用證據不當，但除去該證據仍應為同一事實之
    認定），皆難謂係具體理由，俾與第二審上訴制度旨在請求
    第二審法院撤銷、變更第一審不當或違法之判決，以實現個
    案救濟之立法目的相契合，並節制濫行上訴」（最高法院97
    年度台上字第892 號判決意旨參照）。是如上訴理由書狀並
    未依據卷內訴訟資料，具體指摘原判決認事用法有何違法或
    不當之情形，即屬上訴未敘述具體理由。又上訴書狀未敘述
    具體理由者，其上訴即屬於刑事訴訟法第362 條前段所定「
    上訴不合法律上之程式」之情形，第二審法院自應依同法第
    367 條之規定，以判決駁回之。
三、本件上訴人即被告甲○○經原審以違反毒品危害防制條例案
    件，施用第一級毒品，累犯，量處有期徒刑8 月，有判決書
    可稽，被告不服，提起上訴，略以：被告已知吸毒是違法的
    事，但因其成癮性難以戒斷，所以自行到醫療單位自行戒斷
    毒品，所難戒就是成癮性，但亦必須克服，因戒斷期間被查
    獲吸毒，所以判刑是應該，惟不該處以重刑，是被告既自行
    到醫療單位進行戒毒，是否將刑責減輕，或處以美沙冬治療
    ，為此不服提起上訴云云，有上訴狀在卷可按。
四、經查:
  (1)關於刑之量定，係實體法上賦予法院得為自由裁量之事項，
    倘其未有逾越法律所規定之範圍，或濫用其權限，即不得任
    意指摘為違法（最高法院75年度台上字第7033號判例意旨參
    考）。且在同一犯罪事實與情節，如別無其他加重或減輕之
    原因，下級審量定之刑，亦無過重或失輕之不當情形，則上
    級審法院對下級審法院之職權行使，原則上應予尊重（最高
    法院85年度台上字第2446號判決意旨參考）。
  (2)原判決業已審酌被告前有施用毒品等前科，素行不佳，曾因
    施用毒品經強制戒治後，竟仍未能遠離毒品，顯見其不知警
    惕，意志不堅，惟念其於犯罪後業已坦承犯行，並表悔意，
    復持續在財團法人義大醫院進行美沙冬替代療法之治療，有
    門診收據共6 紙在卷可參，犯後態度非無足取，及施用毒品
    係自我戕害行為，並未危害他人，其反社會性之程度應屬較
    低等一切情狀，及被告之犯行有累犯加重其刑之適用，處以
    有期徒刑8 月。業已詳敘其所憑從輕量刑之依據。從形式上
    觀察，原判決並無認定事實錯誤、量刑瑕疵或違背法令之情
    形。
五、是原審客觀上已就刑法第57條揭示之各種量刑條件妥為斟酌
    ，及被告罪行有累犯加重其刑之適用，業已從輕量處有期徒
    刑8 月，難謂有何違法失當之處；被告之上訴意旨，僅以其
    既自行到醫療單位進行戒毒，是否將刑責減輕，或處以美沙
    冬治療等情，泛指原判決量刑過重云云，並未依據卷內訴訟
    資料，具體指摘原判決認事用法有何違法或不當，或有何違
    背經驗法則或論理法則之情形，顯屬上訴未敘述具體理由。
    核之上揭說明，應認本件上訴違背法律上之程式，自應予以
    駁回。
六、依刑事訴訟法第367 條前段、第372 條，不經言詞辯論，逕
    為判決如主文。
中    華    民    國    99    年    5     月    18    日
                 刑事第九庭     審判長法  官  莊秋桃
                                      法  官  范惠瑩
                                      法  官  田平安
以上正本與原本無異。
如不服本判決，應於判決送達後10日內向本院提出上訴狀，其未
敘述理由者，並應於提出上訴狀後10日內向本院補提上訴理由狀
（應附繕本）。
中    華    民    國    99    年    5     月    18    日
                                  書  記  官  張宗芳

司法院資訊處製作；財團法人民間司法改革基金會備份。
